---
title: "Lab1CP1"
author: "Maiana Brito"
date: "30 de outubro de 2017"
output: html_document
---

```{r setup, include=FALSE}

library(dplyr)
library(ggplot2)
library(readr)
library(plotly)
library(highcharter)

dadosCEAP <- read_csv("~/AnaliseDados2/Lab1/dadosCEAP.csv")
```

## Introdução

Neste checkpoint utilizarei os dados disponibilizados na atividade, estes dados apresentam dados referentes ao uso do CEAP(cota para o exercício da atividade parlamentar) pelos deputados, informando a cada despesa o valor da mesma, o tipo, nome do deputado como o partido e estado do mesmo.

### 1. Quais os partidos que mais fazem uso da CEAP? Quais os partidos que menos fazem uso? Mesmas perguntas considerando valores em R$.

Para uma melhor visualização a seguir estão gráficos de barra, o primeiro com os partidos e gastos de cada e o segundo com os partidos e a frequência do uso do CEAP.

```{r, echo=FALSE}
partido = dadosCEAP %>%
  group_by(sgPartido) %>%
  summarise(usoCEAP = n(), gastoCEAP = sum(valorLíquido))
partido <- na.omit(partido)
gastoP <- partido[order(partido$gastoCEAP), ]

hchart(gastoP, "bar", hcaes(x = sgPartido, y = gastoCEAP))%>%
    hc_title(text = "Partido e o gasto do CEAP",
             style = list(fontSize = "15px"))

```

A partir do gráfico podemos perceber que os partidos que mais gastam são o PMDB(R$ 71502438.62), PT( R$ 67878749.33), PSDB (R$ 52649824.02).
```{r, echo=FALSE}
uso <- partido[order(partido$usoCEAP), ]
hchart(uso, "bar", hcaes(x = sgPartido, y = usoCEAP))%>%
    hc_title(text = "Partido e o uso do CEAP",
             style = list(fontSize = "15px"))

```

Já a partir do segundo gráfico notamos que os partidos que mais fazem uso do CEAP são PT que teve frequência de 129587, já o PMDB 112875x e PSDB 98241x.

### 2. Quais os tipos de despesa mais comuns no uso da CEAP? Mesma pergunta considerando valores em R$.

```{r, echo=FALSE}
despesa = dadosCEAP %>%
  group_by(tipoDespesa) %>%
  summarise(frequencia = n(), gasto = sum(valorLíquido))

freqD <- despesa[order(despesa$frequencia), ]
gastoD <- despesa[order(despesa$gasto), ]


hchart(freqD, "bar", hcaes(x = tipoDespesa, y = frequencia))%>%
    hc_title(text = "Despesas frequentes no uso do CEAP",
             style = list(fontSize = "15px"))

hchart(gastoD, "bar", hcaes(x = tipoDespesa, y = gasto))%>%
    hc_title(text = "Valores gastos em despesas do CEAP",
             style = list(fontSize = "15px"))

```


Para responder essa pergunta escolhi o gráfico de barras novamente.
Com relação à despesa mais frequente é possível ver que são **Emissão Bilhete Aéreo(300.185x), Combustíveis e lubrificantes(196.858x) e Telefonia(89.322)**, já as despesas que tiveram maior gasto foram **Divulgação da atividade parlamentar(R$ 136.771.779,62), Emissão Bilhete Aéreo(R$ 131.029.914,23), Locação ou fretamento de veículos automotores(R$ 131.029.914,23)**. 



### 3.Levando em conta o estado pelo qual o deputado se elegeu, quais os estados que mais fazem uso da CEAP? Quais os que menos fazem uso? Mesmas perguntas considerando gastos em R$. Por que você acha isso?
```{r, echo=FALSE}
estado = dadosCEAP %>%
  group_by(sgUF) %>%
  summarise(frequencia = n(), gasto = sum(valorLíquido)) 
estado <- na.omit(estado)

freqE <- estado[order(estado$frequencia), ]
gastoE <- estado[order(estado$gasto), ]

hchart(gastoE, "column", hcaes(x = sgUF, y = gasto))%>%
    hc_title(text = "Estado do deputado e o gasto do CEAP",
             style = list(fontSize = "15px"))
hchart(freqE, "column", hcaes(x = sgUF, y = frequencia))%>%
    hc_title(text = "Estado do deputado e o uso do CEAP",
             style = list(fontSize = "15px"))

```
Os estados que mais fazem uso do CEAP e gastam mais são SP e MG, enquanto DF e AP são os que menos fazem uso, já os estados que menos gastam são DF e MT. Acredito que os valores encontrados para ambos os casos(gasto e frequencia de uso) está relacionado com a quantidade de deputados de cada estado.


### 4. Quais os parlamentares que mais gastam com CEAP e quais os que menos gastam?

```{r, echo=FALSE}
deputados = dadosCEAP %>%
  group_by(nomeParlamentar, sgPartido) %>%
  summarise(frequencia = n(), gasto = sum(valorLíquido))

gastoD <- deputados[order(deputados$gasto),]
menos <- head(gastoD)
mais <- tail(gastoD)

hchart(menos, "bar", hcaes(x = nomeParlamentar, y = gasto))%>%
    hc_title(text = "Gráfico 1. Os 6 deputados que menos gastaram do CEAP",
             style = list(fontSize = "15px"))

hchart(mais, "bar", hcaes(x = nomeParlamentar, y = gasto))%>%
    hc_title(text = "Os 6 deputados que mais gastaram do CEAP",
             style = list(fontSize = "15px"))

```

No gráfico 1 estão o nome dos 6 deputados que menos gastaram já no Gráfico 2 estão os deputados que mais gastaram.

### 5. Existe correlação entre a quantidade de gastos no exterior e o valor restituído da CEAP?  

```{r, echo=FALSE}
gastosExterior = dadosCEAP %>%
  filter(tipoDocumento %in% 2)

qtdGastoExtParla = gastosExterior %>%
  group_by(nomeParlamentar) %>%
  summarise(qtdGastos = n())

cor_qtdGasto_rest <- na.omit(inner_join(deputados, qtdGastoExtParla, "nomeParlamentar"))

ggplot(cor_qtdGasto_rest, aes(x=qtdGastos, y=gasto)) +
    geom_point(shape=1) +
    geom_smooth(method=lm) + 
  labs(title = "Correlação entre gasto exterior e gasto nacional de cada deputado", x = "Gasto Exterior", y = "Restituído")

correlacao <- cor(cor_qtdGasto_rest$qtdGastos, cor_qtdGasto_rest$gasto)
```

Para responder essa pergunta eu agrupei os dados em relação ao parlamentar e vi se existia a correlação entre o **valor líquido total** de cota que o deputado recebeu e a **quantidade** de gastos que o mesmo teve com gastos no Exterior, para esse caso encontrei correlação quase nula, valor aproximado de *-0,0038..*, como esse valor é próximo de zero pode-se dizer que **não apresenta correçalão**.
