---
title: "Lab1Checkpoint2: Análise de Gastos de Deputados: Suas Perguntas"
author: "Maiana"
output: html_document
---

```{r setup, include=FALSE}
library(dplyr)
library(ggplot2)
library(readr)
library(plotly)
library(highcharter)

dadosCEAP <- read_csv("~/AnaliseDados2/Lab1/dadosCEAP.csv")

dadosCEAP = dadosCEAP %>%
  mutate(day = weekdays(as.Date(dataEmissao,'%Y-%m-%d')))

fim.semana <- dadosCEAP %>%
  filter(day %in% c("sábado", "domingo"))

```

Baseado sobre os gastos dos deputados federais, pensei em três perguntas que serão complementares e buscam detalhar os gastos dos finais de semana pelos partidos/deputados e com quais despesas, essas perguntas irão ser respondidas a partir dos dados da CEAP.


## 1. Quais foram os partidos nos quais deputados gastam mais no fim de semana ?

```{r}
parlamentar.fs <- fim.semana %>%
  group_by(sgPartido) %>%
  summarise(gastos = sum(valorLíquido), frequencia = n())

parlamentar.fs <- parlamentar.fs[order(parlamentar.fs$gastos, decreasing = TRUE),]

mais <- head(parlamentar.fs, n=3)

hchart(mais, "bar", hcaes(x = sgPartido, y = gastos))%>%
    hc_title(text = "Top 3 partidos que mais gastaram do CEAP no fim de semana",
             style = list(fontSize = "15px"))
```

Podemos ver que os 3 partidos são **PT, PMDB, PSDB**, sabemos que esses partidos são os que possuem mais influência no Brasil, e também uma maior quantidade de políticos eleitos.

## 2. Sabendo que o partido que mais gasta no final de semana é o PT, qual deputado deste partido gastou mais no final de semana, segundo os dados do CEAP?


```{r}
PTfds <- fim.semana %>%
  filter(sgPartido == "PT")
  
dep <- PTfds%>%
  group_by(nomeParlamentar) %>%
  summarise(soma = sum(valorLíquido))
dep <- na.omit(dep)
dep <- dep[order(dep$soma, decreasing = TRUE),]

dep <- head(dep, n=3)

hchart(dep, "bar", hcaes(x = nomeParlamentar, y = soma))%>%
    hc_title(text = "Os 3 deputados que mais gastaram no domingo no CEAP",
             style = list(fontSize = "15px"))
```

Foi o deputado **ZECA DIRCEU**, do estado de Paraná(PR) com gastos de **180.728,4**.

##3. Sabendo que o deputado Vicente Candido é o que mais gasta no final de semana, qual o tipo de despesa mais frequente e seus gastos nesse feriodo ?


```{r}
depesaVC <- dadosCEAP %>%
  filter(nomeParlamentar == "ZECA DIRCEU") %>%
  group_by(tipoDespesa) %>%
  summarise(gastos = sum(valorLíquido), frequencia = n())

depesaVC <- depesaVC[order(depesaVC$frequencia, decreasing=TRUE), ]

hchart(depesaVC, "bar", hcaes(x = tipoDespesa, y = frequencia))%>%
    hc_title(text = "Despesas frequentes do deputado ZECA DIRCEU",
             style = list(fontSize = "15px"))
```


Nesse caso, a despesa mais frequente foi **SERVIÇO DE TÁXI, PEDÁGIO E ESTACIONAMENTO**, sendo gasto 53046.80 com uma frequência de 1695 vezes, seguido pela despesa **FORNECIMENTO DE ALIMENTAÇÃO DO PARLAMENTAR** que custou 62939,26 com uma frequência de 1342.

*Minha opnião*:Vale ressaltar que esses são tipos de despesas que deveriam ser consideradas particulares, nos momentos que não estão em horário de trabalho.

```{r}
despGasto <- depesaVC[order(depesaVC$gastos, decreasing=TRUE), ]

hchart(despGasto, "bar", hcaes(x = tipoDespesa, y = gastos))%>%
    hc_title(text = "Gastos das despesas do deputado ZECA DIRCEU",
             style = list(fontSize = "15px"))
```

Já despesa a qual o deputado gastou mais foi **Emissão Bilhete Aéreo**, sendo gasto 267414.77 com uma frequência de 687 vezes.